【裁判字號】    98,交聲,685
【裁判日期】    980910
【裁判案由】    交管條例聲異
【裁判全文】
臺灣板橋地方法院交通事件裁定         98年度交聲字第685號
原處分機關  臺北市交通事件裁決所
異  議  人  甲○○
即受處分人
上列異議人因違反道路交通管理處罰條例案件，對於臺北市交通
事件裁決所於民國98年3 月23日以北市裁罰字第裁22-AEX689974
號所為之裁決處分（原舉發案號：臺北市政府警察局98年2 月12
日北市警交字第AEX689974 號），聲明異議，本院裁定如下：
    主  文
異議駁回。
    理  由
一、按汽車駕駛人停車時，在禁止臨時停車處所停車者，處新臺
    幣（下同）六百元以上一千二百元以下罰鍰，道路交通管理
    處罰條例第56條第1 項第1 款定有明文。又紅實線設於路側
    ，用以禁止臨時停車；設有禁止臨時停車標誌、標線處所不
    得臨時停車，道路交通標誌標線號誌設置規則第149 條第1
    項第1 款第5 目、道路交通安全規則第111 條第1 項第3 款
    亦分別有所明定。
二、原處分意旨略以：本件異議人即受處分人甲○○於民國98年
    1 月23日中午12時40分許，駕駛車牌號碼為3N-6200 號之自
    用小客車（下稱系爭汽車），在臺北市○○路176 號前繪有
    紅線路段（下稱違規地點）停車，經民眾拍照採證並檢舉後
    ，由臺北市政府警察局士林分局文林派出所警員於98年2 月
    12日，以北市警交字第AEX689974 號違反道路交通管理事件
    通知單逕行舉發（下稱舉發通知單）。嗣異議人依法提出申
    訴，經臺北市交通事件裁決所於98年3 月23日以北市裁罰字
    第裁22-AEX689974號裁決書裁決，裁處異議人罰鍰九百元。
三、異議意旨則略以：異議人因患有重大疾病，當天由友人陪同
    前往新光醫院就診，途經文林路上之郵局時，該友人下車代
    辦事務，異議人則為避免影響交通，駕駛系爭汽車至違規地
    點、尚未停妥之際，臺北市○○路176 號店家老闆竟持數位
    相機拍攝系爭汽車，異議人便下車理論，該店家老闆告以須
    付一個月十三萬元店面租金或是等著收違規通知單，異議人
    隨即報警處理，到場警員告知該店家老闆常因停車問題與他
    人爭執，毋庸理會之，惟嗣後仍收到舉發通知單云云。
四、經查：異議人甲○○於上開時間在系爭劃有紅線禁止臨時停
    車之地點停車等事實，為其所自承，並有採證相片二幀附卷
    可稽，依相片所示，異議人當時確已停好車並站在車旁。異
    議人雖以前詞置辯，然查該處劃有紅線，且為行人穿越道之
    所在，顯係禁止臨時停車之處所，異議人本即不應在該處停
    車，縱使該處商家之老闆拍照舉證告發，亦非法所不許，並
    不構成異議人可在該處臨時停車之正當理由。且若異議人當
    時尚未停妥，見有人欲拍照舉發，大可將車直接開走，未必
    即構成「停車」之行為，又何需特地停車後下車？可見當時
    即使異議人尚未停妥，然其確實欲在該處停車，方引起店家
    之注意而欲拍照甚明。既然異議人嗣後亦確實有在該處停車
    後下車之事實，則其所為，自屬在禁止臨時停車處所停車之
    行為，至為灼然。
五、綜上所述，異議人上開所辯，尚非足採，其有前揭違規事實
    事證明確，堪以認定。據此，原處分機關援引首揭規定及違
    反道路交通管理事件統一裁罰基準表，裁處異議人罰鍰九百
    元，並無不當，本件異議為無理由，應予駁回。
六、據上論斷，應依道路交通案件處理辦法第19條，裁定如主文
    。
中    華    民    國    98    年    9     月    10    日
                  交通法庭  法  官 張紹省
以上正本證明與原本無異
如不服本裁定應於送達後五日內向本院提出抗告狀。
                            書記官 周雅玲
中    華    民    國    98    年    9     月    10    日


司法院資訊處製作；財團法人民間司法改革基金會備份。
